【裁判字號】    98,上,192
【裁判日期】    990406
【裁判案由】    確認動產所有權存在
【裁判全文】
臺灣高等法院臺南分院民事判決    98年度上字第192號
上  訴  人  乙 ○ ○
訴訟代理人  許 世 烜  律師
複 代 理人  許安德利  律師
被 上 訴人  龍鋒企業股份有限公司
法定代理人  甲 ○ ○
訴訟代理人  郭 宗 塘  律師
            李 宗 貴  律師
            林 怡 靖  律師
            莊 美 貴  律師
上列當事人間請求確認動產所有權存在事件，上訴人對於中華民
國98年8月31日臺灣臺南地方法院第一審判決（96年度訴字第25
號）提起上訴，本院於99年3月23日言詞辯論終結，判決如下：
    主  文
上訴駁回。
第二審訴訟費用由上訴人負擔。
    事實及理由
一、上訴人起訴主張：門牌號碼為台南縣永康市○○路75號之工
    廠（下稱系爭工廠）原為訴外人即執行債務人路明電子股份
    有限公司（下稱路明公司）所建造，並購買機械，裝設於系
    爭工廠內。嗣因週轉不靈，經抵押債權人交通銀行及中央信
    託局聲請原審民事執行處查封拍賣不動產及動產（動產部分
    除機械外尚包括電氣電力控制系統），其中不動產部分，先
    行拍賣，經特別拍賣仍流標。動產與電力設備部分，則先由
    原審執行法院以86年度執字第6891號強制執行事件分批拍賣
    ，並由訴外人鄭福原以新台幣（下同）204萬5,000元之價金
    標得；不動產則歷經5年於民國（下同）95年6月22日，再由
    原審民事執行處以93年度執字第37725號強制執行事件拍賣
    ，由被上訴人標得系爭工廠。路明公司之電氣電力控制系統
    （含變壓器）部分，於90年3月20日由訴外人鄭福原拍定取
    得所有權，並由訴外人鄭福原留下對其較有用處、較有價值
    之拆床機、沖床機、油壓床、剪床，而將其他機械於90年3
    月21日以204萬5,000元轉賣予上訴人，由上訴人取得所有權
    ，上訴人與訴外人鄭福原之買賣合約書係在臺南市○○路施
    承典律師事務所簽立，由雙方簽字蓋章及按指印，並由上訴
    人以面額204萬5,000元之支票付清買賣價金。按民法第67條
    規定：「非主物之成分，常助主物之效用，而同屬一人者，
    為從物。但交易上有特別之習慣者，依其習慣」、「主物之
    處分，及於從物。」；又按電氣電力控制系統（含變壓器）
    之功能，係用來控制輸送變壓後之電力到各個分電盤供應各
    個用電設備。而輸送電力，必透過動力電纜線傳導。為達成
    上述電力控制之功能，此系統係由高、低壓配電箱、變壓器
    、動力電纜線及分電盤所建構成。因此，系爭電纜線材係電
    氣電力控制系統之一部分，與配電箱相接，電纜線鋪掛在廠
    房內之輕鋼架上（並非埋設在天花板或牆壁裏）。則電氣電
    力控制系統乃核心，系爭電纜線則係電氣電力控制系統之分
    肢，全部為一個整體。訴外人鄭福原拍得電氣電力控制系統
    （含變壓器）後，電纜線與該系統係一個不可分割之功能整
    體。若將電纜線視為獨立之動產，該電纜線亦屬電氣電力控
    制系統內之配電箱及分電盤之從物，主物即電氣電力控制系
    統內之配電箱及分電盤與從物電纜線同屬路明公司所有，因
    主物之處分，及於從物，則系爭電纜線與電氣電力控制系統
    均由法院代債務人一併出賣予鄭福原，而由鄭福原取得所有
    權；鄭福原取得所有權後，再移轉所有權予上訴人，由上訴
    人取得系爭電纜線所有權。因電氣電力控制系統，係與廠房
    分別出賣，且是先於廠房出賣，已經歸屬不同人所有。因屬
    不同人所有，故廠房出賣時，電氣電力控制系統及系爭電纜
    線均不適用民法第67條第1項及第2項規定。系爭動力電纜線
    僅吊掛在廠房內輕鋼架上，可以抽回回收使用，顯無「非毀
    損不得分離」之情形，故並未附合於廠房而成為廠房之一部
    分，仍係獨立於廠房之外之動產，非不動產之成分；況系爭
    電纜線因與電氣電力控制系統相接，非加以毀損（切斷）不
    能分離，且電纜線之功用係輸送電力，幫助電氣電力控制系
    統將變壓後之電力，分配至各個用電設備上，故系爭電纜線
    為電氣電力控制系統之成分；若非成分，亦屬常助電氣電力
    控制系統達到送電目的之效用，屬電氣電力控制系統內配電
    箱之從物。又執行法院雖在拍賣動產之後，於拍賣不動產時
    又作批示將廠房內外露電纜線連同廠房一起拍賣，該批示並
    未送達給債務人或買受人，所以根本沒有對買受人及債務人
    發生效力，且該批示是對於已經拍賣之動產欲再次拍賣，顯
    然違法，上訴人欲取回系爭電纜線時，遭被上訴人阻止並爭
    執所有權，提起本件訴訟即有確認利益。再者，被上訴人無
    法律上原因占有使用系爭電纜線使用，經上訴人請求交付，
    又不同意由上訴人拆走，上訴人行使所有權，已有遭到侵害
    之事實；且電纜線經鑑定人鑑定後確認有與廠房原設計圖短
    少之部分，則有遭破壞之虞，則亦有防止所有權遭妨害之必
    要，爰依民法第767條所有權妨害防止請求權請求被上訴人
    不得對系爭電纜線加以破壞或處分；此外，並依所有權侵害
    除去請求權，請求被上訴人不得妨害上訴人拆除系爭電纜線
    。又系爭電纜線若於言詞辯論終結前有滅失之事實，上訴人
    之拆除電纜線材將陷於給付不能；上訴人另以備位聲明，依
    侵權行為損害賠償請求權，請求被上訴人賠償系爭電纜線材
    價值427萬7,925元。並聲明：(一)原判決廢棄。(二)確認上訴人
    就門牌號碼台南縣永康市○○路75號建物第一至第五層建物
    內裝配於如原判決附件（下稱附件）一：一樓生產設備供電
    現況單線圖、二樓生產設備供電現況單線圖、三樓生產設備
    供電現況單線圖、四樓生產設備供電現況單線圖、一樓空調
    設備供電現況單線圖、二樓空調設備供電現況單線圖、三樓
    空調設備供電現況單線圖、四樓空調設備供電現況單線圖，
    以及五樓生產設備供電現況單線圖等，所示裝配位置之如附
    件二「線材現況數量總表」所示之規格及數量之電纜線材之
    所有權存在。(三)被上訴人不得破壞或處分前項之電纜線材。
    (四)被上訴人不得妨害上訴人拆除第一項所示電纜線材。若本
    項（第三項）聲明為無理由時，則本項（第三項）聲明另以
    備位聲明請求被上訴人應給付上訴人427萬7,925元，並自98
    年7月25日起至清償日止，按週年利率百分之五計算之利息
    。(五)就上開第三項聲明，上訴人願供擔保，請准予假執行。
二、被上訴人則以：上訴人主張系爭動力電纜線係電氣電力控制
    系統之一部分云云，惟動力電纜線係連接電氣電力控制系統
    與用電物品(如機器、照明設備等)之材料，並非屬電氣電力
    控制系統之一部分，電氣電力控制系統之範圍原本只限於機
    箱範圍內之物品，電纜線並非存放在機箱內，自不可能屬電
    氣電力控制系統之範圍，此觀動產鑑價分析表上就該標的鑑
    估金額記載「不堪使用無市場價值」自明。按「非主物之成
    分，常助主物之效用，而同屬於一人者，為從物。」、「主
    物之處分及於從物。」民法第68條定有明文。而民法第68條
    所謂「常助主物之效用」乃指從物具有輔助主物之經濟目的
    ，與之相依為用，客觀上具恆久之功能性關聯，而居於從屬
    關係者而言。系爭「電纜線」係設置於被上訴人公司所有之
    臺南縣永康市○○路75號建物一至五層，並依建物之建築隔
    間、樓層等特性架設而成，有勘驗測量筆錄足堪認定。其經
    濟目的在於輸送電力以輔助建物之使用，應無疑義。且系爭
    「電纜線」與前揭建物原同屬訴外人路明公司所有，自為前
    揭建物之從物。又依原審86年度執字第6891號卷之記載，系
    爭「電纜線」前曾由訴外人「中央信託局」具狀聲請「勿將
    廠內牆壁所架設之外露電線及開關箱與灑水用消防水管視同
    動產，將之為單一標的物逕付拍賣，必需與廠房合併拍賣」
    ，並由原審民事執行處裁示「有關廠內牆壁所架設之外露電
    線及開關箱與灑水用消防水管，應與廠房合併拍賣」，有訴
    外人中央信託局「民事聲請狀」及原審「民事強制執行進行
    單」可稽。足見，系爭電纜線確為前揭建物之從物。該建物
    既已由被上訴人公司買受，系爭電纜線自亦一併移轉為被上
    訴人公司所有。原審民事執行處95年9月9日南院慧93執妥字
    第37725號通知、說明二就被上訴人公司買受之前揭建物執
    行點交時亦認為：「拍定之不動產已屬買受人所有，凡附著
    於建物之全部設備，均為拍賣效力所及…」，系爭「電纜線
    」屬被上訴人公司所有，應無疑義。又原審86年執字第6891
    號強制執行事件於90年3月20日所拍賣債務人路明公司之動
    產中，其中債權人交通銀行聲請拍賣部分共有63件，並無系
    爭動力電纜線之項目；另債權人中央信託局聲請拍賣之部分
    共有80件，其中編號25之「電氣電力控制系統」僅記載『含
    變壓器』，並無包含系爭動力電纜線之記載，故本件拍定人
    鄭福原所取得之動產所有權，當然不含系爭動力電纜線在內
    ，上訴人於90年3月21日再向鄭福原購買其所拍定之動產，
    則當然亦不含系爭動力電纜線，實無疑義。且就交易習慣而
    言，配電箱之買賣，本不包含電纜線，而係分別報價、分別
    購買。蓋以配電箱所用電纜線之規格、重量、長度，實際上
    均因其安裝地點而有所不同，諸如：建物（廠房）所需屋內
    配線之特性（系爭電纜線係依被上訴人公司前揭建物之建築
    隔間、樓層等特性而架設）、建築結構所能負重之程度（依
    鑑定人李文彬97年12月9日民事呈報狀所提鑑定報告書之記
    載，系爭電纜線之重量達22,832.72公斤，顯非任何建物均
    能承受）、個別建物（廠房）實際之用電需求（電壓、安培
    容量等）…，均有所差異，故交易習慣上皆將配電箱與電纜
    線分別報價、買賣，證人陳榮燦於原審勘驗時證稱：「（問
    ：你幫客戶裝設配電箱時，有無包含設置電纜線工程？）沒
    有，如果客戶要求設置電纜線，要另外找水電的來做。」足
    見，交易習慣上均係將配電箱與電纜線分別買賣。系爭電纜
    線無論就外觀、功能而言，皆非配電箱之一部分，且因交易
    上另有分別買賣之習慣，自難認係配電箱之從物。上訴人另
    主張訴外人鄭福原以204萬5,000元之價金將該機械標買，留
    下對其較有用處、較有價值之拆床機、沖床機、油壓床、剪
    床，將其他機械，於90年3月21日以204萬5,000元轉賣給上
    訴人，依上訴人上開主張，上訴人係自認其向訴外人鄭福原
    買受之機器（共139項）皆屬較無用處、較無價值者，買賣
    價金共204萬5,000元，則上訴人買受之「電氣電力控制系統
    」乙項之價值，衡情應遠低於上開買賣總價（僅為上訴人買
    受之139項機器中之1項）。又參諸上訴人與訴外人鄭福原間
    「買賣契約書」（原審卷一第9至13頁），其約定條款第一
    條「買賣標的」載明「如附件一編號1至63及附件二編號1至
    80，附件二編號15、16、28、30除外。」其所謂「附件一」
    、「附件二」，實即原審86年度執字第6891號執行事件囑託
    湯茂禎建築師事務所所為之「鑑估報告書」，依該「鑑估報
    告書」記載：「（編號）25（名稱）電氣電力控制系統含變
    壓器（國別，製造廠商，規格及型式，廠牌，出廠年月）士
    林電機，2000KVA、1000KVA、60HZ，士林，1990.3（單位）
    組（數量）1（鑑估金額NT/元）不堪使用無市場價值」（同
    卷14至15頁）等語觀之，上訴人買受之電氣電力控制系統係
    屬「不堪使用無市場價值」之物，應足堪認定。至於，系爭
    電纜線之價值，無論採上訴人或被上訴人之主張，均難以認
    為係屬「不堪使用無市場價值」之物。若如上訴人所稱系爭
    電纜線係上訴人買受之配電箱（即上開鑑估報告書所指之「
    電氣電力控制系統、含變壓器」）之一部分或其從物，何以
    價值差距如此懸殊（上訴人買受之139項機器價金共204萬5,
    000元，上訴人現則主張系爭電纜線價值427萬7,925元）？
    何以該鑑估報告書就上訴人買受之電氣電力控制系統鑑定為
    「不堪使用無市場價值」？足認，前揭鑑估報告書本不認為
    系爭電纜線為配電箱之一部分或從物，始會將配電箱鑑定為
    「不堪使用無市場價值」。另上訴人以執行法院雖在拍賣動
    產之後，於拍賣不動產時又作批示廠房內外露電線連同廠房
    一起拍賣，該批示並未送達給債務人或買受人，所以根本沒
    有對買受人及債務人發生效力，且該批示是對於已經拍賣之
    動產欲再次拍賣，顯然違法云云，然者，執行法院為上開批
    示時，上訴人與上訴代理人均是當時執行債務人之代理人，
    執行筆錄在90年7月26日曾經就動產拍定範圍確認，當時上
    訴人及上訴代理人也在場，何以未就電纜線部分提出任何意
    見，又若謂系爭電纜線係上訴人所有，從上訴人買受至拍定
    已歷經五年時間，何以迄未遷離？又民事訴訟法第246條規
    定「請求將來給付之訴，以有預為請求之必要者為限，得提
    起之。」，上訴人聲明備位請求，顯係以將來不確定之事實
    ，提起將來給付之訴，惟，未據說明其有何提起將來給付之
    訴之必要，依前揭民事訴訟法第246條之規定，自難認為合
    法。
三、兩造不爭執事項：
  (一)原審86年度執字第6891號強制執行事件於90年3月20日拍賣
    路明公司之機械時，由抵押債權人「交通銀行」聲請拍賣機
    械63件，拍賣價金59萬元，「中央信託局」聲請拍賣機械80
    件，拍賣價金145萬5,000元，均由訴外人鄭福原買受。
  (二)訴外人鄭福原於90年3月21日以204萬5,000元將拆床機、沖
    床機、油壓床、剪床以外之上開買受之機械轉賣與上訴人。
  (三)原審93年度執字第37725號強制執行事件，拍賣路明公司所
    有臺南縣永康市○○段第949、950、951、952地號土地及臺
    南縣永康市○○段第166、167-1、167-2、167-3、167-4、3
    81建號建物等不動產，均由被上訴人買受，並由執行法院發
    給權利移轉證書，及於95年10月13日將上開不動產及附著於
    建物之全部設備點交與被上訴人。
  (四)被上訴人買受之上開臺南縣永康市○○段第166建號建物（
    門牌號碼臺南縣永康市○○路75號）一至五層內，於95年10
    月13日執行點交時，存有如鑑定報告書三、「線材規格數量
    明細表」所載箱號、線徑、單線長、數量及如「現況單線圖
    」架設之電纜線。
四、兩造之爭執事項為：系爭電纜線是否為原審86年度執字第68
    91號強制執行事件拍賣效力所及，而由訴外人鄭福原買受，
    再轉賣與上訴人？或為原審93年度執字第37725號強制執行
    事件拍賣效力所及，而由被上訴人買受取得所有權？
五、本院之判斷：
  (一)上訴人主張系爭工廠係訴外人即債務人路明公司所建造並購
    買機械，裝設於系爭工廠內，嗣因週轉不靈，經抵押債權人
    交通銀行及中央信託局聲請原審民事執行處將不動產（系爭
    工廠）及動產（動產部分除機械外尚包括電氣電力控制系統
    ），其中不動產部分，先查封拍賣，經特別拍賣仍流標。動
    產與電力設備部分，則先由原審民事執行處以86年度執字第
    6891號強制執行事件分批拍賣，並由訴外人鄭福原以204萬5
    ,000元之價金標得，並由訴外人鄭福原留下對其較有用處、
    較有價值之拆床機、沖床機、油壓床、剪床，而將其他機械
    於90年3月21日以204萬5,000元轉賣予上訴人，由上訴人取
    得所有權，上訴人與訴外人鄭福原之買賣合約書係在臺南市
    ○○路施承典律師事務所簽立，由雙方簽字蓋章及按指印，
    並由上訴人以面額204萬5,000元之支票付清買賣價金等情，
    業據上訴人提出買賣契約書、支票影本、原審86年度執字第
    6891號拍賣動產筆錄為證，且為被上訴人所不爭執，自堪信
    上訴人此部分之主張為真。
  (二)至上訴人主張系爭電纜線材為電氣電力控制系統之從物，其
    已自訴外人鄭福原買受電氣電力控制系統，自亦為系爭電纜
    線材之所有權人，則為被上訴人所否認，並以前詞置辯，經
    查：
    1.原審96年5月16日及本院履勘現場，勘驗系爭電纜線材與
      系爭工廠及電氣電力控制系統間之關係之結果為：系爭建
      物動力電纜線，上訴人所稱電氣電力控制系統（已由上訴
      人買受，兩造不爭執）透過上訴人欲確認之動力電纜線配
      置電力，分送至各用電設備（包含一般電燈、電梯、動力
      機械設置），系爭動力電纜線係沿系爭各樓層天花板下簷
      以鋁製線架設，並於各樓層數處設置分電箱，再由分電箱
      部分以較細之電纜線分送到各用電設備。有各該勘驗及測
      量筆錄在卷可稽（見原審卷第1宗第77頁及本院卷第67頁
      ）。
    2.按非主物之成分，常助主物之效用，而同屬一人者，為從
      物。但交易上有特別之習慣者，依其習慣。主物之處分，
      及於從物。民法第67條定有明文。所謂「常助主物之效用
      」乃指從物具有輔助主物之經濟目的，與之相依為用，客
      觀上具恆久之功能性關聯，而居於從屬關係者而言。就本
      件而言，上述系爭電纜線材與系爭工廠及電氣電力控制系
      統，其目的均在於輸送「適合工廠使用之電壓電力」以輔
      助系爭工廠之使用，均應認係系爭工廠之從物，亦即系爭
      電纜線材及電氣電力控制系統輔助之對象均係系爭工廠，
      尚難認系爭電纜線材為電氣電力控制系統之從物或成分。
    3.至上訴人主張電氣電力控制系統係與廠房分別出賣，且是
      先於廠房出賣，已經歸屬不同人所有。因屬不同人所有，
      故廠房出賣時，電氣電力控制系統及系爭電纜線均不適用
      民法第67條第1項及第2項規定云云，惟查，訴外人鄭福原
      乃係因原審86年度執字第6891號強制執行事件以204萬5,0
      00元之價金標得包括電氣電力控制系統之動產等情，業如
      前述，又依民事執行處進行拍賣程序之常態觀之，除債權
      人請求將動產部分先行或分標拍賣外，民事執行處通常會
      將動產部分與不動產定為一標，而將動產與不動產合併拍
      賣（強制執行法第75條第4、5項參照），又即使民事執行
      處依債權人之請求將部分動產先行或分標拍賣，亦應認除
      拍賣公告載明之動產外，均不包括其他先行或分標拍賣之
      動產。原審86年度執字第6891號強制執行事件之拍賣公告
      固包括電氣電力控制系統，但並不包括電纜線材在內，且
      依原審86年度執字第6891號執行事件囑託湯茂禎建築師事
      務所所為之「鑑估報告書」，依該「鑑估報告書」記載：
      「（編號）25（名稱）電氣電力控制系統含變壓器（國別
      ，製造廠商，規格及型式，廠牌，出廠年月）士林電機，
      2000KVA、1000KVA、60HZ，士林，1990.3（單位）組（數
      量）1（鑑估金額NT/元）不堪使用無市場價值」等語觀之
      ，原審民事執行處既然採取鑑估報告書之認定，本應將包
      括電氣電力控制系統等項經認定為無市場價值之項目排除
      在該次動產拍賣範圍內，然民事執行處之拍賣公告既然仍
      將之列入，且與其他動產一併拍賣，則應解釋該次拍賣之
      電氣電力控制系統僅包括「鑑估報告書」所載：士林電機
      ，2000KVA、1000KVA、60HZ，士林，1990.3（單位）組（
      數量）1之範圍，而不及於系爭電纜線材。
    4.至證人陳榮燦於原審96年5月16日履勘現場時證稱：「（
      問：你承包設配電箱工程時，有無自行施作電纜線工程？
      ）沒有，都是找協力廠商或由業主找水電工程來施作。（
      問：裝設電纜線是否在蓋廠房時就會設計配置電纜線工程
      或是在裝設配電箱工程時，才會設計電纜線工程？）一般
      來說，都是裝配電箱工程與裝設電纜線工程同時進行。（
      問：承包裝設配電箱工程時，如果沒有裝設電纜線，業主
      是否能單獨讓配電箱進行？）不可能」等語（見原審卷第
      1宗第79至80頁），證人陳榮燦上開證言，固然在設置配
      電箱工程時都會配合電纜線之裝設，然依前所述，不論設
      置配電箱或電纜線，如設置妥善後，均應認係系爭工廠之
      從物，自不能以其二者通常都同時裝設即認系爭電纜線材
      為電氣電力控制系統之從物或成分。抑有進者，原審民事
      執行處86年度執字第6891號強制執行事件進行中，債權人
      中央信託局曾於90年5月24日具狀向原審民事執行處提出
      ：「勿將廠內牆壁所架設之外露電線及開關箱與灑水用消
      防水管視為動產，列為單一標的物逕付拍賣，必需與廠房
      合併拍賣。」之聲請，經原審民事執行處法官於90年5月2
      5日批示「同意債權人之聲請(一)有關廠內牆壁所架設之外
      露電線及開關箱與灑水用消防水管應與廠房合併拍賣。」
      有訴外人中央信託局聲請狀及臺南地方法院90年5月25日
      臺南地方法院民事強制執行進行單影本可憑（見本院卷第
      103至106頁）。由此亦足明證系爭電纜線是與廠房合併拍
      賣，且為上訴人所明知，故被上訴人標得之廠房建物當然
      包含系爭動力電纜線在內，系爭電纜線之所有權應歸屬於
      被上訴人無誤。
    5.上訴人向訴外人鄭福原買受之電氣電力控制系統係屬「不
      堪使用無市場價值」之物，有鑑估報告書為憑。而系爭電
      纜線之價值，無論採上訴人或被上訴人之主張，均難以認
      為係屬「不堪使用無市場價值」之物。若如上訴人所稱系
      爭電纜線係上訴人買受之配電箱（即上開鑑估報告書所指
      之「電氣電力控制系統含變壓器」）之一部分或其從物，
      何以其價值如此懸殊（上訴人買受之139項機器價金共204
      萬5,000元，上訴人現則主張系爭電纜線價值427萬7,925
      元）？何以該鑑估報告書就上訴人買受之電氣電力控制系
      統鑑定為「不堪使用無市場價值」？足認，前揭鑑估報告
      書本不認為系爭電纜線為配電箱之一部分或從物，始會將
      配電箱鑑定為「不堪使用無市場價值」。另上訴人以執行
      法院雖在拍賣動產之後，於拍賣不動產時又作批示廠房內
      外露電線連同廠房一起拍賣（見原審卷第1宗第135至138
      頁），該批示並未送達給債務人或買受人，所以根本沒有
      對買受人及債務人發生效力，且該批示是對於已經拍賣之
      動產欲再次拍賣，顯然違法云云，然者，執行法院為上開
      批示時，上訴人與上訴代理人均是當時執行債務人之代理
      人，而90年7月26日執行點交上開拍定動產筆錄在90年7月
      26日曾經就動產拍定範圍確認（見本院卷第107至110頁執
      行筆錄），當時上訴人及上訴代理人也在場，並沒有就電
      纜線部分提出任何意見，又若謂系爭電纜線係上訴人所有
      ，從上訴人買受至拍定已歷經五年時間，何以不予遷離？
      因之，上訴人主張系爭電纜線材為電氣電力控制系統之從
      物，其已自訴外人鄭福原買受電氣電力控制系統，其亦為
      系爭電纜線材之所有權人云云，應無可採。又因系爭電纜
      線材非上訴人所有，其備位請求被上訴人給付相當於系爭
      電纜線材之價金亦無理由。
六、綜上所述，上訴人雖自訴外人鄭福原買得電氣電力控制系統
    ，然系爭電纜線材非電氣電力控制系統之從物，且不在原審
    86年度執字第6891號強制執行事件拍賣動產之範圍內，上訴
    人自非系爭電纜線材之所有權人，從而，上訴人請求判決(一)
    確認上訴人就系爭電纜線材有所有權；(二)被上訴人不得破壞
    或處分系爭電纜線材；(三)被上訴人不得妨害上訴人拆除系爭
    電纜線材，以及如本項先位聲明無理由，請求判決備位聲明
    即被上訴人應給付上訴人427萬7,925元，並自98年7月25日
    起至清償日止，按週年利率百分之5計算之利息等語，均為
    無理由，應予駁回。又上訴人之請求既經駁回，其第三項備
    位聲明之假執行聲請即失所附麗，應併予駁回。原審為上訴
    人敗訴之判決，及駁回其假執行之聲請，於法並無不合。上
    訴人上訴意旨指摘原判決不當，求予廢棄改判，為無理由，
    應予駁回。
七、本件事證已臻明確，兩造之其餘主張、陳述並所提證據，經
    審酌後，認均與本件之判決結果無礙，爰不一一論述，附此
    敘明。
八、據上論結，本件上訴為無理由，依民事訴訟法第449條第1項
    、第78條，判決如主文。
中    華    民    國    99    年     4     月    6    日
                  民事第三庭    審判長法  官    蘇重信
                                      法  官    王浦傑
                                      法  官    張世展
上為正本係照原本作成。
如對本判決上訴，須於判決送達後20日內向本院提出上訴狀，未
表明上訴理由者，應於上訴後20日內，向本院提出理由書（須附
繕本）。依法須繳納裁判費並應委任律師為訴訟代理人，始得上
訴。
中    華    民    國    99    年     4     月    6    日
                                      書記官    陳嘉琍
【附記】
民事訴訟法第466條之1：
(1)對於第二審判決上訴，上訴人應委任律師為訴訟代理人。但上
  訴人或其法定代理人具有律師資格者，不在此限。
(2)上訴人之配偶、三親等內之血親、二親等內之姻親，或上訴人
  為法人、中央或地方機關時，其所屬專任人員具有律師資格並
  經法院認為適當者，亦得為第三審訴訟代理人。
民事訴訟法第466條之2第1項：
  上訴人無資力委任訴訟代理人者，得依訴訟救助之規定，聲請
  第三審法院為之選任律師為其訴訟代理人。

司法院資訊處製作；財團法人民間司法改革基金會備份。
